# 应收持有待售子公司往来款，存在信用减值风险，在期末合并报表的编制？“

提问人：yannansimon 时间：2020-12-07 11:25:00
求助：陈版主，“应收持有待售子公司往来款，存在信用减值风险，在期末合并报表的编制？“
案例：
1 、事件概述： 2020 年，A公司转让子公司B公司股权，在 2020 年 12 月 31 日未能完成股权交割；同时，A公司应收B公司往来款 1 亿元，原由B公司及股权受让方承担，因对方出现债务危机，A公司应收B公司款项存在减值风险。
2 、问题：在 2020 年 12 月 31 日，A公司合并报表如何编制？
方案 1 ：
2020 年：B公司资产、负债作为持有待售资产、持有待售负债，纳入A公司 2020 年 12 月 31 日合并报表；A公司应收B公司往来款 1 亿元，合并层面进行抵销；A公司应收B公司往来款，按信用风险敞口金额在合并层面计提待有待售资产的资产减值损失；
2021 年：股权交割完成时，将持有待售资产减值损失转回，同时计提A公司应收B公司往来信用减值损失。
方案 2 ：
2020 年：B公司资产、负债作为持有待售资产、持有待售负债，纳入A公司 2020 年 12 月 31 日合并报表；A公司应收B公司往来款 1 亿元：按信用风险敞口金额在合并层面计提信用减值损失；无信用风险部分，进行合并抵销。
请教：不知上述方案是否正确？应按哪个方案执行？或正确认会计处理是什么？
敬请陈版主给予指导，不尽感激！

回答人：chenyiwei
总体上赞同方案 1 。既然期末处于持有待售状态，说明母公司并未丧失对该子公司的控制权，因此该子公司的所有资产、负债和损益都应继续纳入合并报表范围，相应地对母子公司之间的内部往来也应当予以抵销，抵销后子公司剩余的资产列报为持有待售资产。剩余的负债列报为持有待售负债。但考虑到应收子公司的款项已发生减值，而日后一旦处置完毕后，该笔往来款将成为对合并集团之外的债权，需在合并报表层面确认损失，故在处置之前的期末先通过“持有待售资产减值准备”的方式体现该项预期损失。